# 请教陈版关于长期股权投资终止确认时点的问题

提问人：moyongwei111 时间：2016-05-05 09:08:40
请教陈版和各位版主， 客户A目前有如下情况，客户A投资B公司股权占比40%，于 2011 年税务注销，但是工商注销在 2015 年。
B公司在 2011 年底实际上净资产为负数，但是税务申报的净资产有 120 万，然后工商注销时需要填一个净资产金额，相关人员填列错误按照实收资本填了 200 万。 那现在两个问题： 1 、能否按照税务注销时点终止确认长期股权投资，即在 2011 年底就核销掉长期股权投资原值。不然只能 2 、由于B公司在 2011 年底开始真实情况就是负的净资产，虽然与税务和工商资料信息都匹配不上，但是按照实际重于形式的原则，应该还是可以按照负的净资产来核算长期股权投资的吧？这里是否还需要找个事务所出具一份例如在 2012 年底的审计报告来确认 2012 年底的净资产为负数，还是只要拿到一份B公司在 2012 年底的报表核实下确认真的是负净资产就可以了？ 谢谢各位！

回答人：chenyiwei
对于清算注销的被投资公司，请长期股权投资完全核销（终止确认，而不是仅仅计提减值准备）的时间应当是被投资公司资产负债表上所有项目均清零的日期。因此税务注销时尚不能终止确认长期股权投资。对于净资产为负数的被投资公司，在满足长期股权投资终止确认条件之前，都应当谨慎关注其可收回金额，以及是否还需承担超出有限责任的额外责任等，并考虑这些额外责任是否满足确认为预计负债的条件。